---
title: "practice_misc"
author: ""
date: "`r format(Sys.time(), '%Y/%m/%d')`"
output:
  html_document: 
    toc: TRUE
    toc_float: true
    toc_depth: 4
    number_sections: true
    theme: readable
    highlight: pygments
    css: custom.css
---
```{r setup, include=FALSE}
knitr::opts_chunk$set(echo = TRUE, warning = FALSE, message = FALSE)
```

# パッケージ読み込み
```{r}
library(tidyverse)
library(palmerpenguins)

```

# github連携

## githubのレポジトリをローカルに作成して管理

-   github上で`Code`\>`clone`でurlをコピー
-   RStudioで`New Project`\>`Version Control`\>`Git`\>`Repositry URL` にurl貼り付けて`Create Project`



# 正規表現

## 数字,文字
### 例の作成
```{r}
num <- c("1", "11", "111", "l", "|", "one", "一")
```

### 数字 {.tabset}

* どれも同じ

#### 一字 {-}
```{r}
str_view(num, "[0-9]")
str_view(num, "[:digit:]")
str_view(num, "\\d")
```

#### 三字 {-}
```{r}
str_view(num, "[0-9][0-9][0-9]")
```


### アルファベット {.tabset}
#### アルファベットのみ {-}
```{r}
str_view(num, "[a-z]")

```

#### 日本語も {-}
```{r}
str_view(num, "[:alpha:]") # 日本語も入る
```

#### str_view_all {-}
```{r}
str_view_all(num, "[a-z]")
```


#### 文字数指定 {-}
```{r}
str_view(num, "[a-z][a-z][a-z]")
str_view(num, "[a-z]..")
str_view(num, "[a-z]{3}")

```



### 数字とアルファベット {.tabset}
#### 一文字 {-}
```{r}
str_view(num, "[0-9a-z]")
```

#### すべて {-}
```{r}
str_view_all(num, "[0-9a-z]")
```

#### 指定文字数 {-}
```{r}
str_view(num, "...")
```


## 単語のつながり
### 例の作成
```{r}
text <- c("test", "test_test", "test_test_test", "testtest", 
          "test_testtest", "testtest_test", "test_test_","teest_teest")
```

### 繰り返し {.tabset}
#### 一回 {-}
```{r}
str_view(text, "(....)_\\1")
str_view(text, "(.+)_\\1")
str_view(text, "(....)\\1")
str_view(text, "(....)\\1_\\1")
```

#### 二回 {-}
```{r}
str_view(text, "(....)_\\1_\\1")
```


## 区分する点を探す

* 変数名でpivot_longerするときに

### 検討用データフレーム作成
```{r}
mtcars_vsam <- 
  mtcars %>% 
  summarise(across(c(vs, am),
                   list(
                     p = ~mean(., na.rm = TRUE),
                     n = ~sum(., na.rm = TRUE),
               total_n = ~sum(!is.na(.))
                   ))
            )

mtcars_vsam
```

#### meanとsdを列名にするpivot_longer(×な例)

* total_nも列名にもってきたい

```{r}
mtcars_vsam %>% 
  pivot_longer(everything(),
               names_to = c("items", ".value"),
               names_pattern = "(.*)_(.*)")
```


### 変数名の文字の長さ確認
```{r}

# 降順に並び替えて1行目を取得
max_value <- 
names(mtcars_vsam) %>%
  str_count() %>%
  as_tibble() %>%
  arrange(desc(value))

max_value

# 文字数の最大値取得
max_value <- 
  max_value %>% 
  slice(1)

# total_pの前までで切る情報を追加したいため、最大値-total_pの文字数計算

max_value - str_count("total_p")
```

#### meanとsdを列名にするpivot_longer(okな例)

```{r}
mtcars_vsam %>% 
  pivot_longer(everything(),
               names_to = c("items", ".value"),
               names_pattern = "(.{1,2})_(.+)") # _の前は1～2字までに限定
```

##### {n}の挙動  {.tabset}

https://r4ds.had.co.nz/strings.html#repetition

###### 文字
```{r}

str_view("xxxxx", ".{1}")
str_view("xxxxx", "x{3}")

x <- c("xx_xxx","x_xx_xxx_xxxx_xxxxx")

str_view(x, "x{2,4}")

str_view_all(x, "x{2,4}")
```

###### 数字
```{r}
numbers <- 
  c("123", "123456", "123456789")

str_view(numbers, ".{4,}")
# str_view(numbers, ".{,9}")

str_view(numbers, ".{4,7}")

str_view(numbers, ".{4,7}?") # lazy

```


## 連続量を2値化して割合を出して1つのデータフレームに
### 2値変数作成
```{r}
df_peng <-
  penguins %>%
  mutate(across(ends_with("mm"),
                list(m = ~if_else(. > mean(., na.rm = TRUE),1,0)))
         )


```

### 割合とnとtotal_nを算出
```{r}

df_peng_res <- 
df_peng %>%
  summarise(across(ends_with("_m"),
                   list( p    =~mean(., na.rm = TRUE),
                         n    =~sum(., na.rm = TRUE),           # bill_length_mm_mが1のn
                         total_n    =~sum(!is.na(.))))  # bill_length_mm_mのna以外のn（total）
  )


### 変数名の文字の長さ確認
# 降順に並び替えて1行目を取得
max_value <- 
names(df_peng_res) %>%
  str_count() %>%
  as_tibble() %>%
  arrange(desc(value))

max_value

# 文字数の最大値取得
max_value <- 
  max_value %>% 
  slice(1)

# total_pの前までで切る情報を追加したいため、最大値-total_pの文字数計算

max_value - str_count("total_p")
```

### meanとsdを列名にするpivot_longer
```{r}
df_peng_res %>% 
pivot_longer(everything(),
               names_to = c("items", ".value"),
               names_pattern = "(.{1,20})_(.+)") # _の前は1～20字までに限定
```



# map関連
## データフレーム内の複数の変数に一度に関数を適用

```{r}
# 使用する変数格納
vars <-
  mtcars %>% 
  select(vs,am,gear) %>% 
  names()

map(vars, ~ count(mtcars, .data[[.x]])) %>% 
  set_names(vars)                             # listの要素名付与
```





# 要約いろいろ

## psych::describe

* 数値の要約には便利

```{r}
psych::describe(penguins)
```

## skimr
### ヒストグラムなし
```{r}
library(skimr)

skim_without_charts(penguins) %>% 
  as_tibble()

```
### 型を限定
```{r}
skim(penguins) %>% 
yank("numeric") %>% 
  as_tibble()
```

### 層別
```{r}
penguins %>% 
  group_by(sex) %>% 
  skim() %>% 
  as_tibble()
```

#### 層別に特定の変数の平均とSD
```{r}
penguins %>% 
  group_by(species, sex) %>% 
  skim(bill_length_mm, bill_depth_mm) %>% # selectを先にもってきてもよい
  as_tibble()


```




### longに
```{r}
to_long(penguins)
```

## Data Explorer

https://rpubs.com/mark_sch7/DataExplorerPackage

```{r}
# devtools::install_github("boxuancui/DataExplorer")
library(DataExplorer)
```

### グラフ {.tabset}
#### 頻度の棒グラフ
```{r}
plot_bar(penguins)
```
```{r eval=FALSE, include=FALSE}
plot_bar(penguins, with = )
```

#### ヒストグラム
```{r}
plot_histogram(penguins)
```

# 数字
## eの表記を数値に

* 浮動小数点表記法 floating point expression あるいは，科学的表記法 scientific notation
  + http://aoki2.si.gunma-u.ac.jp/Hanasi/StatTalk/fudoushousuu.html

```{r}
bnum <- 10000000000

bnum

format(bnum, scientific = FALSE)
```

### 設定自体を変更
```{r}
options(scipen=999)

bnum

# 戻す
options(scipen = 0)

bnum

```

# データのサイズ
## Rで使用しているメモリ量
```{r}
library(pryr)
mem_used()
```

## オブジェクトのサイズ
```{r}
test <- c(1:10000)
object_size(test)
```

